【裁判字號】    91,交易,649
【裁判日期】    920829
【裁判案由】    公共危險等
【裁判全文】
臺灣臺中地方法院刑事判決                        九十一年度交易字第六四九號
    公  訴  人  臺灣臺中地方法院檢察署檢察官
    被      告  甲○○
右列被告因公共危險等案件，經檢察官提起公訴（九十一年度偵字第一二四０八號、
一八０三七），本院判決如左：
    主  文
甲○○服用酒類，不能安全駕駛動力交通工具而駕駛，處有期徒刑肆月；又因過失傷
害人致重傷，處有期徒刑拾月；應執行有期徒刑壹年。
    事  實
一、甲○○於民國九十一年五月二十三日下午五時三十分許，在台中縣大甲鎮飲酒後
    ，已達不能安全駕駛動力交通工具之狀態，仍於同日下午八時十分許，駕駛車號
    Ｂ八─０五００號自小客車，搭載王勝弘沿台中縣大甲鎮○○路由西往東方向行
    駛，途經該路六十三之二號前，理應注意行車速度，依標誌規定，行經彎道時，
    應減速慢行，作隨時停車之準備；飲酒後其吐氣所含酒精成分超過每公升０．二
    五毫克，不得駕車及汽車行駛時，駕駛人應注意車前狀況，並隨時採取必要之安
    全措施；汽車在雙向二車道行駛時，應在遵行車道內行駛等規定。而依當時情形
    ，又無不能注意之情事，竟疏於注意，仍以五十餘公里之時速超速行駛，遂於經
    過上開地點時侵入對向車道，撞及駕駛車號ＮＢ─七七七一號自小客車沿該路由
    東往西之乙○○，致使乙○○受有外傷性腦軸突換傷併左側輕癱、左肱骨骨折、
    左側動眼神經損傷、全身多處挫裂傷併縫合等傷害，雖經治療，仍有左側半身麻
    痺不全，兩眼右半視野部分缺損，智能功能明顯受損（包括空間、感覺、語言、
    記憶力等）等後遺症，顯示有痴呆症的現象。上述後遺症無復原的可能性，已達
    重傷之程度。甲○○經送醫為抽血測試，每公升血液含有０．二五毫克之酒精成
    分（相當每公升呼吸含有一．二五毫克之酒精成分）。
二、案經告訴人乙○○向臺灣臺中地方法院檢察署檢察官提出告訴偵查起訴。
    理  由
一、訊據被告甲○○供承於右揭時地酒後駕車發生車禍致乙○○受有重傷事實，核與
    告訴代理人王素玲律師指訴之情節相符。此外，復有刑法第一百八十五條之三案
    件測試觀察紀錄表、道路交通事故調查報告表、舉發違反道路交通管理事件通知
    單、光田綜合醫院檢驗報告單、診斷證明書三份及現場相片八幀附卷可稽。按服
    用酒類不能安全駕駛動力交通工具之認定，參考德國、美國之認定標準，對於酒
    精濃度呼氣已達每公升○．五五毫克或血液濃度達百分之○．一一以上，肇事率
    為一般正常人之十倍，應認為已達不能安全駕駛之標準（法務部八十八年五月十
    八日八八年度法檢字第一六六九號函參照），被告肇事後所測得吐氣中所含酒精
    濃度高達每公升一‧二五毫克，顯已達不能安全駕駛動力交通工具之程度甚明。
    次按車輛行駛時，行車速度依標誌或標線之規定，行經彎道時，應減速慢行，作
    隨時停車之準備；汽車行駛時，駕駛人應注意車前狀況，並隨時採取必要之安全
    措施；汽車在雙向二車道行駛時，應在遵行車道內行駛；汽車駕駛人飲酒後其吐
    氣所含酒精成份超過每公升○．二五毫克以上者，不得駕車，道路交通安全規則
    第九十三條第一項第三款、第九十四條第三項、第九十七條第一款、第一百十四
    條第二款分別定有明文。被告駕車自應注意上述道路交通安全規定。又依附卷之
    道路交通事故調查報告表所載，本件肇事時、地之天候、路況皆良好，則肇事當
    時，被告亦無不能注意之情事，詎被告竟疏未注意及此，致酒精濃度超逸規定駕
    駛小客車行經彎道附近超速駕車，快速侵入來車道發生車禍肇事，致被害人乙○
    ○受有重傷，被告之駕車失當行為，顯有過失。況本件經送請台灣省台中縣區車
    輛行車事故鑑定委員會鑑定結果，亦持相同看法，有鑑定意見書可稽，益證被告
    之行為有過失。再被告過失駕車肇事行為，核與被害人乙○○之受傷結果間，復
    具有相當因果關係。而被害人乙○○所受傷害無法回復，於其身體或健康有重大
    不治或難治之傷害，應已達重傷程度，亦有財團法人長庚紀念醫院（林口）分院
    九十二年七月十一日（九二）長庚院法字第０八０二號函在卷可參。從而，事證
    明確，被告犯行均堪以認定。
三、核被告所為，酒醉駕車部分，係犯刑法第一百八十五條之三服用酒類致無法安全
    駕駛動力交通工具罪；因駕車之過失致被害人乙○○受傷部分，係犯刑法第二百
    八十四條第一項後段之過失傷害致重傷罪。其酒醉駕車因而致人受傷，就其所犯
    過失傷害致重傷罪部分，應依道路交通管理處罰條例第八十六條第一項規定加重
    其刑。被告所犯上開二罪間，犯意各別，行為互殊，應予分論併罰。爰審酌被告
    酒醉後已不能安全駕駛，仍不顧公眾之安危，貿然駕車，並因非輕之過失，導致
    被害人乙○○因本件車禍事故受有重傷，兼衡及被告之素行，犯後坦承犯行，及
    尚未與乙○○達成民事和解等一切情狀，分別量處如主文所示之刑，並定應執行
    之刑，以資懲儆。
據上論斷，應依刑事訴訟法第二百九十九條第一項前段，刑法第一百八十五條之三、
第二百八十四條第一項後段、第五十一條第五款，道路交通管理處罰條例第八十六條
第一項，罰金罰鍰提高標準條例第一條前段，判決如主文。
中      華      民      國    九十二    年      八      月     廿 九    日
       台灣台中地方法院交通法庭
                                       法  官  王  靜  秋
右正本證明與原本無異。
如不服本判決，應於判決送達後十日內向本院提出上訴狀，上訴於臺灣高等法院臺中
分院（須附繕本）。
                                        書記官
中      華      民      國    九十二    年      八      月    廿九      日
附錄論罪科刑法條
刑法第一百八十五條之三：
    服用毒品、麻醉藥品、酒類或其他相類之物，不能安全駕駛動力交通工具而駕駛
    者，處一年以下有期徒刑、拘役或三萬元以下罰金。
刑法第二百八十四條第一項
    因過失傷害人者，處六月以下有期徒刑，拘役或五百元以下罰金，致重傷者，處
  一年以下有期徒刑、拘役或五百元以下罰金。


司法院資訊處製作；財團法人民間司法改革基金會備份。
